【裁判字號】    98,司家聲,64
【裁判日期】    981223
【裁判案由】    確定訴訟費用額
【裁判全文】
臺灣臺北地方法院民事裁定            98年度司家聲字第64號
聲  請  人  丙○○
相  對  人  乙○○
            丁○○
            甲○○
上列當事人間請求所有權移轉登記等事件，聲請人聲請確定訴訟
費用額，本院裁定如下：
    主  文
相對人應負擔之訴訟費用額確定為新臺幣貳拾陸萬壹仟玖佰柒拾
捌元，及自本裁定送達相對人之翌日起至清償日止，按年息百分
之五計算之利息。
    理  由
一、按法院未於訴訟費用之裁判確定其費用額者，第一審受訴法
    院於該裁判有執行力後，應依聲請以裁定確定之；依第1 項
    確定之訴訟費用額，應於裁定送達之翌日起，加給按法定利
    率計算之利息。又當事人分擔訴訟費用者，法院為確定費用
    額之裁判時，應視為各當事人應負擔之費用，已就相等之額
    抵銷，而確定其一造應賠償他造之差額，民事訴訟法第91條
    第1項、第3項及第93條分別定有明文。
二、查本件聲請人與相對人間請求所有權移轉登記等事件，經本
    院95年度家訴字第78號判決聲請人敗訴、嗣聲請人提上訴經
    臺灣高等法院以96 年度家上字第280號判決「原判決關於駁
    回上訴人後開第二項之訴部分，並訴訟費用（除減縮部分外
    ）之裁判廢棄。被上訴人乙○○應將所有門牌號碼臺北市○
    ○○路○段三七六號十樓之一之房屋（大安區○○段○○段
    二九三三建號），及其坐落基地臺北市○○區○○段三小段
    三三九、三三九之一、三四○、三四○之三、三四一、三四
    二號土地，應有部分各六五九二分之七○移轉登記為上訴人
    丙○○、被上訴人乙○○、丁○○、甲○○四人共有後，被
    上訴人再移轉登記與上訴人。其餘上訴駁回。第一審（除減
    縮部分外）、第二審訴訟費用，由被上訴人負擔百分之九四
    ，餘由上訴人負擔。上訴人假執行之聲請駁回。」。相對人
    不服再提起第三審上訴，經最高法院98年度台上字1113號裁
    定駁回上訴而確定，第三審之訴訟費用由相對人負擔。
三、經本院調卷審查後，相對人應負擔之訴訟費用額，依後附計
    算書確定為如主文所示金額，及加給於裁定送達之翌日起至
    清償日止，按法定利率計算之利息。至本件聲請人雖另主張
    聲請假處分、假處分執行費用計43,956 元（1,000＋42,956
    ＝43,956），惟法院依聲請以裁定確定訴訟費用額，應以訴
    訟中實際支出之費用為限，而聲請人主張之前開費用，核係
    屬保全程序及強制執行所支出之費用，並非本件訴訟事件審
    理中所支出之費用，自難認屬於本件訴訟事件之費用範圍，
    併此敘明。
四、依民事訴訟法第91條、第93條，裁定如主文。
中    華    民    國    98    年    12    月    23    日
                  家事庭法    官  彭南元
以上正本係照原本作成。
如不服本裁定，應於送達後10日內向本院提出抗告狀，並繳納抗
告費新臺幣1,000元。
中    華    民    國    98    年    12    月    23    日
                          書記官  尹遜言
計  算  書
項      目                金  額（新臺幣）     備   註
第一審裁判費              112,408元           由聲請人預納
第二審裁判費              168,612元           由聲請人預納
第三審裁判費              159,108元           由相對人預納
說明：
一、第一審裁判費：依臺灣高等法院96 年度家上字第280號判決
    主文第一、四項所示：(1)第一審減縮部分：縮減部分之裁判
    費計新台幣（下同）2,320 元（縮減面積1.6平方公尺X每平
    方市值136,701 元=218,722元，故以218, 722之訴訟標的價
    額計算當時裁判費為2, 320元）。該部分仍應依第一審判決
    主文第二項所示「訴訟費用由原告負擔」計算，則由聲請人
    負擔之。(2)其餘部分之第一審訴訟費用裁判，該部分訴訟費
    用共計110,088元（計算式：112, 408元－2,320元），依臺
    灣高等法院96 年度家上字第280號判決主文第四項所示，由
    相對人負擔94/100，即103,483元（計算式：110,088元×94
    / 100），聲請人負擔6,605元（計算式：110,088元－103,4
    83元）。(3)故聲請人第一審應負擔8,925元（計算式：2,320
    元＋6,605元），相對人應負擔103,483元。
二、第二審裁判費：依臺灣高等法院96家上字第280 號判決主文
    第四項所示，由相對人負擔94/100，餘由聲請人負擔，則相
    對人應負擔158,495元（計算式：168,612元×94/100），聲
    請人應負擔10,117元（計算式：168,612元－15,803元）。
三、第三審訴訟費用應由相對人負擔，因非由聲請人支出，故不
    列入計算。
四、相對人應負擔之第一、二審訴訟費用合計為261,978元（計
    算式：103, 483元＋158,495元），故相對人應給付聲請人
    之訴訟費用總額為261,978元。

司法院資訊處製作；財團法人民間司法改革基金會備份。
